【裁判字號】    95,上訴,138
【裁判日期】    950630
【裁判案由】    違反毒品危害防制條例
【裁判全文】
臺灣高等法院花蓮分院刑事判決         95年度上訴字第138號
上  訴  人  臺灣花蓮地方法院檢察署檢察官
被      告  乙○○
                    （另案於臺灣花蓮監獄執行中）
上列上訴人因被告違反毒品危害防制條例案件，不服臺灣花蓮地
方法院94年度訴字第391號中華民國95年3月31日第一審判決（起
訴案號：臺灣花蓮地方法院檢察署94年度毒偵字第419號、94年
度偵字第3666號，移送併辦案號：臺灣花蓮地方法院檢察署95年
度毒偵字第88、140、207號、94年毒偵字第1153、1141號），提
起上訴，本院判決如下：
    主  文
原判決撤銷。
乙○○連續施用第一級毒品，累犯，處有期徒刑壹年陸月。扣案
之海洛因共包（其中壹包淨重零點零六公克，空包裝袋重零點
陸公克，其餘貳包，含袋共重壹點陸公克），沒收並銷燬之；
扣案之注射針筒壹支、吸管壹支及分裝袋拾柒個，均沒收之。
    事  實
一、乙○○前因施用毒品案件，經觀察、勒戒後，認有繼續施用
    傾向，令入戒治處所強制戒治，並經台灣花蓮地方法院以88
    年度訴字第 6號判處有期徒刑8月、3月，應執行有期徒刑10
    月確定，又因施用毒品案件，令入戒治處所強制戒治，於民
    國91年8月20日停止戒治付保護管束，嗣於91年9月26日保護
    管束期滿未經撤銷，視為強制戒治期滿執行完畢，且經台灣
    花蓮地方法院90年度訴字第183號判決有期徒刑1年確定，並
    於93年 1月23日縮刑期滿執行完畢。再因施用第一級、第二
    級毒品案件，經台灣花蓮地方法院以94年度訴字第43號判處
    有期徒刑10月、5月，應執行有期徒刑1年2月確定。竟不知
    悔改，復基於施用第一級、第二級毒品之概括犯意，自94年
    4月間某日起至95年2月14日凌晨 2時許止，在花蓮縣新城鄉
    ○里○街56巷5號、花蓮縣新城鄉○○○街182號之1 、花蓮
    縣花蓮市○○路467巷9號及花蓮市○○○街202號之6號 4樓
    等處，將海洛因及安非他命混合食鹽水用針筒注射於香菸中
    吸食，或單獨將海洛因放置於香菸中吸食之方式，施用海洛
    因及安非他命多次。嗣經警於94年4月22日在花蓮縣中山路
    附近盤查乙○○，扣得海洛因1包（淨重0.06公克，空包裝
    袋重0.36公克），並採其尿液送驗呈嗎啡及安非他命陽性反
    應；復於同年7月28日乙○○因通緝到案，經警採其尿液送
    驗呈嗎啡及安非他命陽性反應；再經警於同年10月7日搜索
    乙○○位於花蓮縣花蓮市○○路467巷9號住處，扣得海洛因
    2 包（含袋重1.6公克）及乙○○所有供施用毒品之分裝袋
    37 個、注射筒1支、吸管1支，並於翌日對其採集尿液送驗
    呈嗎啡陽性反應；又經警於94年10月13日採集乙○○尿液送
    驗，呈安非他命及嗎啡陽性反應，再經警於94年11月22日，
    對其採集尿液送驗呈嗎啡陽性反應，復於95年2月15日下午
    22時在花蓮市○○○街202號之6號4樓為警緝獲，對其採集
    尿液送驗呈嗎啡陽性反應，始查悉上情。
二、案經花蓮縣警察局花蓮分局、鳳林分局分別報告臺灣花蓮地
    方法院檢察署檢察官偵查起訴及移送併案審理。
    理  由
一、認定犯罪事實所憑之證據及理由
（一）被告坦承於前揭事實不諱。
（二）被告前開為警查獲時採集之尿液，經送驗結果分呈嗎啡陽
      性反應及安非他命、嗎啡陽性反應，此有慈濟大學濫用藥
      物檢驗中心檢驗總表、毒品案件尿液檢體採集送驗紀錄表
      各5份在卷可稽，並有海洛因共3包（其中1包淨重0.06 公
      克，空包裝袋重0.36公克，其餘2包，含袋共重1.6公克）
      及被告所有供施用毒品之注射針筒1支、吸管1支及分裝袋
      37個扣案可佐，被告自白與事實相符，應予採信。
（三）被告前因施用毒品案件，經觀察、勒戒後，認有繼續施用
      傾向，令入戒治處所強制戒治，並經台灣花蓮地方法院以
      88年度訴字第 6號判處有期徒刑8月、3月，應執行有期徒
      刑10月確定，又因施用毒品案件，令入戒治處所強制戒治
      ，於民國91年8月20日停止戒治付保護管束，嗣於91年9月
      26日保護管束期滿未經撤銷，視為強制戒治期滿執行完畢
      ，有台灣高等法院被告前案紀錄表一份附卷可稽，其於觀
      察勒戒執行完畢釋放後5年內再犯本件施用第一、二級毒
      品犯行，事證明確，應依法予以論罪科刑。
二、論罪科刑之理由
（一）查海洛因、安非他命分別為毒品危害防制條例第2條第2項
      第1款、第2款所規定之第一、二級毒品。核被告所為，係
      犯毒品危害防制條例第10條第 1項施用第一級毒品罪及同
      條第 2項施用第二級毒品罪。被告施用前後持有海洛因及
      安非他命之低度行為，應為施用海洛因及安非他命之高度
      行為所吸收，均不另論罪。被告多次施用海洛因及安非他
      命犯行，時間緊接，所犯罪名相同，顯係出於概括之犯意
      為之，為連續犯，爰依刑法第56條之規定各論以連續施用
      第一級毒品罪及連續施用第二級毒品罪，並均加重其刑。
      又被告將海洛因與安非他命摻雜同時施用，係一行為觸犯
      上開2罪名，應依刑法第55條規定，從一刑度較重之施用
      第一級毒品罪論處，公訴人認被告上開犯行為數罪併罰，
      容有誤會，應予更正。公訴人移送併案審理被告分別於94
      年7月28日、10月8日、10月13日、11 月22日、95年2月14
      日施用海洛因及安非他命犯行，或與已起訴有罪部分為同
      一案件，或為裁判上一罪之連續犯關係，本院自得併予審
      究。
（二）被告有事實欄所列之前科，並於93年 1月23日執行完畢，
      有台灣高等法院被告前案紀錄表乙紙附卷可查，其於 5年
      以內再犯本件有期徒刑以上之罪，為累犯，應依刑法第47
      條規定遞加重其刑。
（三）爰審酌被告有多次毒品前科，竟不知悔改，其施用毒品對
      自身及社會之危害頗大、其施用毒品之時間、次數，及其
      犯罪後坦承犯行，尚知錯誤等一切情狀，量處如主文所示
      之刑。另扣案毒品共3包（其中1包淨重0.06公克，空包裝
      袋重0.36公克，其餘2包，含袋共重1.6公克），為第一級
      毒品海洛因，應依毒品危害防制條例第18條第 1項前段規
      定，沒收銷燬之。另扣案之注射針筒1支、吸管1支及分裝
      袋37個均為被告所有，且係供其施用海洛因及安非他命之
      工具，業據被告供陳在卷，均應依刑法第38條第1項第2款
      規定宣告沒收。
三、撤銷改判之理由
    原審就併辦即被告95年2月14日施用海洛因之犯行部分未及
    審理，尚有未洽。
四、適用之法條：
（一）刑事訴訟法第369條第1項前段、第364條、第299條第1項
      前段。
（二）刑法第第11條前段、第56條、第55條、第47條、第38條第
      1項第2款。
（三）毒品危害防制條例第10條第1項、第2項、第18條第1項前
      段。
本案經檢察官甲○○到庭執行職務。
中    華    民    國    95    年    6     月    30    日
                        審判長法  官  何方興
                              法  官  王紋瑩
                              法  官  蔡勝雄
以上正本證明與原本無異。
如不服本判決，應於判決送達後十日內向本院提出上訴狀。其未
述理由者，並應於提出上訴狀後十日內向本院補提理由狀 (須
附繕本)。
                              書記官  陳有信
中    華    民    國    95    年    6     月    30    日
附錄    本判決論罪科刑法條：
毒品危害防制條例第10條
施用第一級毒品者，處六月以上五年以下有期徒刑。
施用第二級毒品者，處三年以下有期徒刑。
毒品危害防制條例第18條
查獲之第一、二級毒品及專供製造或施用第一、二級毒品之器具
，不問屬於犯人與否，均沒收銷燬之；查獲之第三、四級毒品及
製造或施用毒品之器具，無正當理由而擅自持有者，均沒入銷燬
之。但合於醫藥、研究或訓練之用者，得不予銷燬。
前項合於醫藥、研究或訓練用毒品或器具之管理辦法，由法務部
會同行政院衛生署定之。


司法院資訊處製作；財團法人民間司法改革基金會備份。
